臺灣高等法院民事裁定
108年度重上字第385號
上  訴  人  陳美娟  
訴訟代理人  林淑娟律師
上列上訴人與被上訴人臺北市政府間請求塗銷土地所有權移轉登
記事件，上訴人對於中華民國110年6月30日本院108年度重上字
第385號判決提起上訴，本院裁定如下：
    主  文
上訴人應於本裁定正本送達後七日內，繳納第三審裁判費新臺幣
壹拾伍萬壹仟零伍拾陸元，逾期未補正，即駁回其上訴。
    理  由
一、按提起第三審上訴，應依民事訴訟法第77條之16第1項規定
    繳納裁判費，此為法定必備之程式。次按上訴不合程式或有
    其他不合法之情形而可以補正者，原第二審法院應定期間命
    其補正，如不於期間內補正，應以裁定駁回之，為民事訴訟
    法第481條準用第442條第2項所明定。又按計算上訴利益，
    應以上訴聲明範圍內之訴訟標的價額為準，並準用關於計算
    訴訟標的價額之規定。核定訴訟標的之價額，以起訴時之交
    易價額為準；無交易價額者，以原告就訴訟標的所有之利益
    為準，民事訴訟法第446條第4項、第77條之1第2項分別定有
    明文。再按，請求移轉土地所有權登記之訴，係以土地所有
    權之移轉請求為訴訟標的，其訴訟利益為土地之價值，訴訟
    標的之價額應以土地之交易價額即市價為準。惟土地如無實
    際交易價額，當事人復未能釋明訴訟標的物之市價，供法院
    核定訴訟標的之價額，法院本得依職權調查審認。而土地公
    告現值係直轄市或縣（市）政府依平均地權條例第46條規定
    ，對土地價值逐年檢討、調整、評估之結果，自非不得認與
    市價相當而做為核定訴訟標的價額之參考（最高法院102年
    度台抗字第1035號、105年度台抗字第504號、106年度台抗
    字第1355號、109年度台抗字第209號裁定參照）。
二、查上訴人不服本院108年度重上字第385號判決，提起上訴，
    未據繳納第三審裁判費，核其上訴利益為新臺幣（下同）1,
    007萬5,914元【上訴人係坐落臺北市○○區○○段0○段000地號(
    即重測前臺北市○○區○○段○○○○段00○0地號)土地之共有人，
    應有部分為1517/10000(見原審卷一第145頁)，該土地面積
    為246平方公尺，起訴時之公告現值為每平方公尺27萬元，2
    7萬元×246㎡×應有部分1517/10000＝1,007萬5,914元】，應徵
    第三審裁判費15萬1,056元。上訴人雖主張應以94年間公告
    現值之26.5%計算之買賣價金，或以「臺北市政府以容積代
    金基金採購私有公共設施保留地投標須知」所定之投標百分
    比數上限，按土地公告現值15%計算交易價格云云。惟上訴
    人買受之時間距本件起訴已逾十餘年，又上開投標百分比數
    上限僅為臺北市政府就該採購案所為預算限制，與系爭土地
    交易價值未必相當，均不足以作為本件訴訟標的價額核定之
    標準，其前開主張，自不足採。茲命上訴人於收受本裁定正
    本7日內補正，逾期未補正，即駁回其上訴。
三、爰裁定如主文。
中　　華　　民　　國　　110 　年　　10　　月　　4 　　日
                  民事第十五庭  
                      審判長法  官  陳慧萍
                            法  官  陳杰正
                            法  官  沈佳宜
正本係照原本作成。
核定訴訟標的價額部分，如不服裁定得於收受送達後10日內向本
院提出抗告狀，並繳納抗告費新臺幣1千元。
命補繳裁判費部分不得抗告。
中　　華　　民　　國　　110 　年　　10　　月　　5 　　日

  　　　　　　　　　　　　　書記官  陳禹任